【裁判字號】    95,撤緩,45
【裁判日期】    951130
【裁判案由】    聲請撤銷緩刑
【裁判全文】
臺灣新竹地方法院刑事裁定              95年度撤緩字第45號
聲  請  人  臺灣新竹地方法院檢察署檢察官
受  刑  人  甲○○
上列聲請人因受刑人業務侵占案件（臺灣臺北地方法院94年度簡
字第2001號），聲請撤銷緩刑之宣告（95年度執聲字第624號）
，本院裁定如下：
    主  文
聲請駁回。
    理  由
一、聲請意旨略以：受刑人甲○○於民國93年8月21日、23日及
    25日因犯業務侵占案件，前經臺灣臺北地方法院於94年9月
    30日以94年度簡字第2001號判處有期徒刑6月，如易科罰金
    ，以銀元3百元折算1日，緩刑2年，於94年10月24日確定在
    案。惟其於緩刑期前即93年3月間更犯幫助洗錢罪，而於前
    案緩刑期間內之95年4月7日經臺灣板橋地方法院以94年度簡
    字第1274號判處有期徒刑3月，如易科罰金，以銀元3百元折
    算1日，於95年5月1日確定。其於緩刑期前故意犯罪，於緩
    刑期內受得易科罰金之有期徒刑宣告確定，因而依修正後刑
    法第75條之1第1項第1款聲請將上述緩刑之宣告予以撤銷等
    語。
二、按刑法於94年2月2日經總統令修正公布，於95年7月1日施行
    ，增訂刑法第75條之1得撤銷緩刑之規定，其第1款明訂：「
    受緩刑之宣告而有下列情形之一，足認原宣告之緩刑難收其
    預期效果，而有執行刑罰之必要者，得撤銷其宣告：一、緩
    刑前因故意犯他罪，而在緩刑期內受得易科罰金之有期徒刑
    、拘役或罰金之宣告確定者」；次按「於中華民國94年1月7
    日刑法修正施行前，受緩刑之宣告，94年1月7日修正刑法施
    行後，仍在緩刑期內者，適用94年1月7日修正施行之刑法第
    75 條、第75條之1及第76條規定」，又「中華民國94年1月7
    日修正公布之刑法，自95年7月1日施行」，中華民國刑法施
    行法第6條之1、第10條之1分別定有明文。是依修正前刑法
    宣告緩刑，迄修正後刑法施行仍在緩刑期內者，應逕適用修
    正後刑法第75條之1規定，由法院依被告再犯情節，裁量是
    否撤銷前案緩刑宣告，而無庸比較新舊法，應先敘明。查：
    本件受刑人甲○○前因犯業務侵占案件，經臺灣臺北地方法
    院以修正前刑法宣告緩刑，緩刑期間自94年10月24日起至96
    年10月23日止，此有卷附之上開判決書及臺灣高等法院被告
    前案紀錄表在卷可稽，則於95年7月1日刑法修正施行後，受
    刑人仍在緩刑期間內，揆諸前揭之說明，自應適用修正後之
    刑法第75條、第75條之1規定，並無比較新舊法之適用之問
    題，合先敘明。
三、經查：
  (一)受刑人甲○○因業務侵占案件，經臺灣臺北地方法院於94年
    9月30日以94年度簡字第1274號諭知緩刑前之93年3月間，因
    故意犯幫助洗錢罪，由臺灣板橋地方法院於前案緩刑期內之
    95年4月7日以95年度簡字第1274號判決判處有期徒刑3月，
    如易科罰金，以3百元折算1日，該案件並於緩刑期內之95年
    5月1日判決確定，此有上開業務侵占、幫助洗錢2案件之刑
    事判決書附卷可稽，受刑人確合於前引修正後刑法第75條之
    1第1款：「緩刑前因故意犯他罪，而在緩刑期內受得易科罰
    金之有期徒刑、拘役或罰金之宣告確定者」之要件。
  (二)惟刑法緩刑制度係為促進惡性輕微之被告或偶發犯、初犯利
    於改過自新而設，修正後刑法第75條之1又已課予法院裁量
    之義務，則受刑人雖合於上開要件，然是否已足認前案緩刑
    宣告難收其預期效果，而有執行刑罰之必要，仍須衡酌相關
    情況決定之。經查：受刑人後案之幫助洗錢犯行，其行為時
    間於93年3月間（見臺灣板橋地方法院以94年度簡字第1274
    號犯罪事實(八)、附表(八)、附表甲編號三），係在前案業務侵
    占行為時之93年8月21日、23日、25日之前，據此已難認有
    何前案緩刑宣告難收其預期效果情事；且其幫助洗錢犯行所
    出賣予詐欺集團成員之銀行帳戶僅有1個，而業務侵占之款
    項復僅新臺幣5千7百50元，足見犯罪情節尚屬輕微；參以除
    上開2案件以外，受刑人迄今並無其他刑事案件遭偵查起訴
    或判刑，又其業務侵占案件判決時，幫助洗錢犯行業經偵結
    起訴，此有臺灣高等法院被告前案紀錄表及臺灣板橋地方法
    院檢察署93年度偵字第14337、14338號聲請簡易判決處刑書
    在卷可憑，足徵受刑人之幫助洗錢犯行已為業務侵占案件承
    審法官斟酌後仍諭知緩刑。綜前所述，實難僅憑受刑人後案
    行為認定其前案之緩刑宣告有何難收刑罰預期效果，或其將
    來一定會有再犯前案類似侵害他人法益或造成他人法益危險
    之犯行，而造成緩刑效果不彰之情。
四、綜上，聲請人依據刑事訴訟法第476條、刑法第75條之1第1
    項第1款聲請撤銷受刑人前案緩刑之宣告固非無據，惟經本
    院審酌前開各情，尚難認受刑人原宣告之緩刑難收其預期效
    果，非經入監執行無以收儆懲或矯正之效，而有執行刑罰之
    必要，此外，卷存證據亦無其他可認受刑人前案緩刑宣告難
    收預期效果之積極事證可供審酌，是認本件聲請應予駁回。
五、爰依刑事訴訟法第220 條之規定，裁定如主文。
中    華    民    國    95    年    11    月    30    日
                        刑事第五庭   法  官  吳靜怡
以上正本證明與原本無異。
如不服本裁定，應於裁定送達後5日內向本院提出抗告狀。
中    華    民    國    95    年    12    月    6     日
                                     書記官  馮玉玲


司法院資訊處製作；財團法人民間司法改革基金會備份。
